臺灣高等法院刑事判決
111年度交上訴字第137號
上  訴  人  
即  被  告  王啓仲

選任辯護人  李詩楷律師
            何彥勳律師 
上列上訴人因公共危險案件，不服臺灣士林地方法院110年度交
訴字第21號，中華民國111年3月30日第一審判決（起訴案號：臺
灣士林地方檢察署110年度調偵字第293號、109年度偵字第17865
號），提起上訴，本院判決如下：
    主  文
上訴駁回。
    理  由
一、按刑事訴訟法第348條規定：「上訴得對於判決之一部為之
    。對於判決之一部上訴者，其有關係之部分，視為亦已上訴
    。但有關係之部分為無罪、免訴或不受理者，不在此限。上
    訴得明示僅就判決之刑、沒收或保安處分一部為之。」本案
    原審判決後，被告僅就原審判決之量刑部分提起上訴，有刑
    事上訴狀(本院卷第23頁)、刑事辯護意旨狀(本院卷第69至7
    1頁)及本院審理筆錄(本院卷第80頁)在卷可稽，其餘原審判
    決認定事實與科刑所應適用之法律，因均未經上訴，業已確
    定，自不在本院之審理範圍(刑事訴訟法第348條立法理由參
    照)。是本件上訴審理範圍，僅限原審判決關於被告所科之
    刑量刑部分，認定事實、應適用之法律及沒收部分，自無庸
    再贅為引述及判斷。
二、被告上訴意旨略以：被告於警詢、偵查、原審及鈞院審理中
    ，對於檢察官起訴所認定之犯罪事實均坦承不諱，犯後態度
    良好，僅因為被害人家屬求償金額過高，非被告月薪所能負
    擔，並非被告惡意逃避賠償責任，且本件係被害人逆向行車
    所致，被告當時已盡力閃避，又已經戒酒，目前亦戮力工作
    希望能多少賠償被害人家屬，原審判決刑責實屬過重，請依
    刑法第59條之規定減刑並從輕量刑等語。惟查：
　㈠刑法第59條關於裁判上減輕之規定，必於審酌一切之犯罪情
    狀，在客觀上顯然足以引起一般同情，認為縱予宣告法定最
    低刑度猶嫌過重者，始有其適用，以避免濫用，破壞立法者
    設定法定刑之立法政策。是本條固屬法院依法得自由裁量之
    事項，然並非漫無限制，必須犯罪另有特殊之原因與環境，
    在客觀上足以引起一般同情，認為即予宣告法定低度刑期，
    猶嫌過重者，始有其適用，至於被告無前科、坦白犯行、素
    行端正，以及犯罪之動機、犯罪之手段或犯罪後之態度等情
    狀，無非均屬應依刑法第57條所定，在法定刑內從輕科刑之
    標準，並非屬犯罪之情狀顯可憫恕之事由，自不得據為酌量
    減輕之理由。本件原審判決業已審酌酒後不開車為政府長久
    以來宣導之觀念，邇來屢屢發生駕駛人酒後駕車導致用路人
    傷亡之憾事，駕駛人酒後上路之行為已然為社會一般大眾所
    深惡痛絕，立法者亦一再修法提高酒後駕車之處罰，以期遏
    止駕駛人酒後駕車之行為，被告自難諉為不知。又酒後駕車
    行為危及駕駛者本身、乘客及用路人安全甚鉅，本案被告酒
    後駕車肇事，其吐氣所含酒精濃度高達每公升0.60毫克，復
    已造成被害人死亡之結果，其酒後駕車肇致之危害極大，且
    被告亦因自首而減輕其刑，業經原審審酌在案，況且酒後駕
    車肇事致人傷亡，在一般社會通念上，難認有何犯罪情狀顯
    可憫恕之情，更無所謂科以最低度刑仍嫌過重之可言。是被
    告上開上訴意旨所指，均核屬刑法第57條所定之量刑事由，
    與刑法第59所定之減刑事由不合，並無理由。
　㈡本院再以被告之行為人責任為基礎，審酌被告除有原審判決
    所認定之酒後駕車犯行外，尚有多次酒後駕車犯行猶不知悔
    改，本案已屬第五次酒後駕車，有本院被告前案紀錄表在卷
    可稽，詎仍明知飲用酒類將導致駕駛人駕駛車輛時之注意力
    、判斷及反應能力降低，致不能安全駕駛動力交通工具，仍
    執意飲用酒類後，吐氣所含酒精濃度已高達每公升0.60毫克
    之情形下駕車上路之犯罪情狀及手段，終致受酒精影響而無
    法即時反應操控車輛，肇致本件車禍事故之發生及被害人死
    亡之結果，顯然漠視往來公眾之生命、身體及財產安全，復
    導致被害人死亡之不可挽回結果及其家屬永久之傷痛，所生
    危害甚重、違反義務之程度亦甚鉅，然被害人逆向行駛亦與
    有過失。再兼衡被告於警詢、偵查、原審及本院審理中，對
    於檢察官起訴所認定之犯罪事實均坦承不諱，犯後態度良好
    ，僅因為被害人家屬求償金額過高，非被告月薪所能負擔，
    並非被告惡意逃避賠償責任，且本件係被害人逆向行車所致
    ，被告當時已盡力閃避，又表示已經戒酒，目前亦戮力工作
    希望能多少賠償被害人家屬，但仍未能與告訴人達成和解或
    賠償損害，告訴人及公訴檢察官之意見，暨被告自陳為高職
    畢業之智識程度、已婚、育有4名子女，均已成年、從事送
    貨工作、月薪約新臺幣3萬5千元之家庭經濟狀況等一切情狀
    ，亦堪認原審判決就被告所犯情節，業已具體審酌一切情狀
    ，而量處如原審判決主文所示之刑，並無明顯違反罪責相當
    原則之情事，亦堪稱妥適。
　㈢綜上所述，本件被告上訴意旨請求依刑法第59條減輕其刑並
    予從輕量刑，均無理由，自應予以駁回。　　
據上論斷，應依刑事訴訟法第368條，判決如主文。
本案經檢察官黃子宜提起公訴，檢察官曾俊哲到庭執行職務。
中　　華　　民　　國　　111 　年　　9 　　月　　28　　日
                  刑事第十九庭  審判長法　官  曾淑華
                                      法　官  李殷君
                                      法　官  陳文貴
以上正本證明與原本無異。
如不服本判決，應於收受送達後20日內向本院提出上訴書狀，其
未敘述上訴之理由者並得於提起上訴後20日內向本院補提理由書
（均須按他造當事人之人數附繕本）「切勿逕送上級法院」。
                                      書記官  俞妙樺
中　　華　　民　　國　　111 　年　　9 　　月　　28　　日